【裁判字號】    95,交簡上,44
【裁判日期】    951226
【裁判案由】    過失傷害
【裁判全文】
臺灣彰化地方法院刑事判決            95年度交簡上字第44號
上  訴  人  臺灣彰化地方法院檢察署檢察官
被      告  甲○○
上列上訴人因被告過失傷害案件，不服本院彰化簡易庭九十五年
度彰交簡字第四一二號，中華民國九十五年九月二十五日第一審
簡易判決（聲請簡易判決處刑案號：臺灣彰化地方法院檢察署九
十五年度調偵字第二九八號），提起上訴，本院管轄之第二審合
議庭裁定依簡式審判程序審理，判決如下：
    主      文
上訴駁回。
甲○○緩刑貳年。
    事實及理由
一、本案經本院審理結果，認第一審判決認事用法及量刑均無不
    當，應予維持，並引用第一審判決書記載，事實、證據及理
    由（如附件）。
二、按除被告所犯為死刑、無期徒刑、最輕本刑為三年以上有期
    徒刑之罪或高等法院管轄第一審案件者外，於前條第一項程
    序進行中，被告先就被訴事實為有罪之陳述時，審判長得告
    知被告簡式審判程序之旨，並聽取當事人、代理人、辯護人
    及輔佐人之意見後，裁定進行簡式審判程序，刑事訴訟法第
    二百七十三條之一第一項定有明文。本件被告甲○○所涉係
    死刑、無期徒刑、最輕本刑為三年以上有期徒刑之罪或高等
    法院管轄第一審案件以外之罪，並於本院行準備程序時就被
    訴事實為有罪之陳述，本院合議庭依前揭規定，經評議結果
    ，裁定行簡式審判程序。
三、公訴人上訴意旨略以：被告甲○○迄今未賠償被害人之醫療
    等費用，且不聞不問、毫無悔意，原審僅判處被告甲○○拘
    役五十日，並得易科罰金，量刑顯屬過輕，經被害人乙○○
    ○具狀請求上訴，非顯無理由，因而提起上訴云云。經查：
    甲○○於民國（下同）九十四年十二月十八日十九時三十分
    許，騎乘車牌號碼 QJ7-808號重型機車，沿彰化縣秀水鄉○
    ○村○○路由西向東行駛，行經彰化縣秀水鄉○○村○○路
    三六二號前時，其本應注意車前狀況，隨時採取必要之安全
    措施，且應遵守道路交通標線之指示，而依當天候晴、夜間
    有照明光線、視距良好，為乾燥、無缺陷、無障礙物之柏油
    路面，並無不能注意之情事，竟疏未注意車前狀況，適有行
    人乙○○○自其位於彰化縣秀水鄉○○村○○路三六二號之
    住處穿越馬路，欲走至其子丙○○所駕駛之自用小貨車上，
    甲○○因煞避不及，因而撞擊乙○○○，致乙○○○受有頭
    部外傷併腦內出血、右側股骨骨折之傷害等事實，業據其於
    警訊、偵查中及本院審理時均供承不諱，核與證人丙○○之
    指訴相符，此外，復有財團法人彰化基督教醫院診斷書、道
    路交通事故現場圖、道路交通事故調查報告表、道路交通事
    故談話紀錄表、現場照片等件附卷可按。本件犯罪事證明確
    ，被告犯行堪以認定，原審認定之事實、其所憑之證據及認
    定之理由，業據原審引用聲請簡易判決處刑書記載明確，又
    被告於本院第二審亦坦白承認，被告之犯行洵堪認定，原審
    參酌其犯罪情節，判處本件罪刑，核無違誤或不當之處，公
    訴人依被害人之請求徒以原審判決量刑過輕而提起上訴，為
    無理由，應予駁回。惟審酌被告前未曾受有期徒刑以上刑之
    宣告，有臺灣高等法院被告全國前案紀錄表附卷可參，念其
    素行尚佳，因一時疏忽而罹刑章，且其事後亦與被害人達成
    民事和解，取得被害人諒解。則被告經此次科刑之判決，當
    知警惕，應無再犯之虞，本院因認對被告所宣告之刑，以暫
    不執行為適當，乃併予宣告緩刑二年，以勵自新。
據上論斷，應依刑事訴訟法第四百五十五條之一第一項、第三項
、第二百七十三條之一第一項、第三百七十三條、第三百六十八
條，刑法第七十四條第一項第一款，判決如主文。
本案經檢察官洪紹文到庭執行職務。
中    華    民    國    95    年    12    月    26    日
                  刑事第一庭    審判長法  官  葉榮郎
                                      法  官  郭麗萍
                                      法  官  尚安雅
以上正本證明與原本無異。
本件不得上訴。
中    華    民    國    95    年    12    月    26    日
                                      書記官  吳金良


司法院資訊處製作；財團法人民間司法改革基金會備份。
